# 使用权资产与租赁负债确认相关

提问人：lmn123 时间：2023-02-03 12:12:43
请教陈版主，新租赁准则下，公司在签订租赁合同的当日支付了全部租金，那租赁付款额是不是就可以不用折现了？
被审计单位形式上是：签订了一个 20 年的租赁合同，合同期限为 20 年，但实际使用年限为 40 年（房屋的产权是小产权），在合同签订日支付了 20 年的租金；业务实质上是：被审计单位买的这个房产，但是这个房子没有房产证，无法办理过户手续，无奈之下只能签订租赁合同，但是根据民法典规定租赁期限不得超过 20 年，否则超过部分无效，所以签了个租赁期为 20 年的合同，这种情况下，该业务是按着租赁业务进行会计处理，还是作为购买固定资产业务处理？如果按租赁业务处理，新租赁下该业务的租赁期按 20 年算还是 40 年算？于合同签订日一次性支付全部的租金，这样是不是就不涉及租赁付款额的折现问题了？

回答人：chenyiwei
由于租金在租赁期开始日一次性付清，故不存在折现问题，直接按照租金总额对应确认使用权资产。使用权资产的折旧年限是 40 年。